臺灣屏東地方法院刑事判決　　　　　　　　　　　　　九十年度易字第一四三五號
　　公　訴　人　臺灣屏東地方法院檢察署檢察官
　　被　　　告　戊○○
右列被告因竊盜案件，經檢察官提起公訴（九十年度偵字第六七六九號），本院判決
如左：
     主  文
戊○○連續竊盜，處有期徒刑壹年。
     事  實
一、戊○○有竊盜、違反麻醉藥品管理條例及藥事法等累累之前科，所處罪刑經部分
    之執行，不知悛悔，屢屢再犯，假釋中復基於意圖為自己不法之所有之概括犯意
    ，於下列時間、地點及手段，連續竊取他人財物得手；
  (一)於民國九十年六月九日下午四時許，在屏東縣潮州鎮○○路十五號前，以不詳方
    式，竊取丙○○所有車牌號碼ＰＤＸ─一四九０號重型機車一部，得手後供己使
    用，復於同年月廿八日晚上，借由甲○○騎用，旋於同年七月三日下午一時許，
    在屏東市○○○○○路口，為警查獲。
  (二)於九十年七月十七日下午一時許，在屏東縣崁頂鄉○○路一００號前，乘車主乙
    ○○忘記將車鑰匙取走之機，竊取其所有車牌號碼ＷＧＭ─六八六號輕型機車一
    部，得手後供己使用，嗣於同日下午二時許，在屏東縣潮州鎮○○路三小姐檳榔
    店前，為警查獲。
二、案經屏東縣警察局屏東、潮州分局報請臺灣屏東地方法院檢察署檢察官偵查起訴
    。
     理  由
一、訊據被告戊○○矢口否認竊盜犯行，並辯稱：ＰＤＸ─一四九０號重型機車是我
    於九十年六月中旬，在屏東縣潮州鎮某處，向陳文亮借的，車子我停放在崁頂鄉
    力社村陳上大的家，甲○○騎走時沒有告訴我，也沒有說何時要還我。另ＷＧＭ
    ─六八六號輕型機車是綽號「秋良」的人偷的，他載我去潮州鎮○○路三小姐檳
    榔店的，我不知道「秋良」的真實姓名云云。經查：
  (一)前揭機車二部，均為失竊之贓物，均經被害人丙○○、乙○○於警訊時指述綦詳
    ，並有贓物認領保管單在卷可稽。
  (二)同案被告甲○○於警訊時供述：車牌號碼ＰＤＸ─一四九０號重型機車是我在九
    十年六月二十八日晚上，在屏東縣崁頂鄉○○村○○路三七之三號，向戊○○借
    的（見九十年七月三日警訊筆錄）。嗣於偵查中供稱：我去陳上大家騎走，戊○
    ○發動好機車交給我，機車沒有鑰匙，他說隨便鑰匙可開，並說我找到工作機車
    才還他，機車沒有牌，後來我隨便用一支鑰匙開，我騎三、四天被抓（見偵查卷
    第十六頁背面）等語，核與證人陳上大於偵查中到庭具結證稱：他（戊○○）有
    騎一台機車放在我家騎樓，放幾天我不知道，也沒有說來源之情節相符。
  (三)證人丁○○於警訊時證述：戊○○當時是騎白色未懸掛車牌之機車（警方在現場
    查獲之機車）後載同行的男子到「三小姐檳榔店」前停車，戊○○叫同行男子牽
    車，才進入到檳榔店內等語，況被告戊○○係駕駛前揭機車逃離現場時，為警以
    現行犯當場查獲等節，亦有屏東縣警察局潮州分局中山路派出所報告單可參。
  (四)綜上所述，被告所辯顯係杜撰脫罪之詞，無可採信。本件事證明確，應予依法論
    科。
二、核被告所為，係犯刑法第三百二十條第一項之竊盜罪。先後二次竊盜犯行，時間
    緊接，犯罪構成要件相同，顯係基於概括犯意反覆為之，為連續犯，應以一罪論
    ，並加重其刑。爰審酌被告素行惡劣，貪圖自身不法所有之犯罪動機與目的，所
    得財物數量，飾詞否認犯行，未見絲毫之悔意，犯後態度不佳等一切情狀，量處
    如主文所示之刑，以資儆懲。
據上論斷，應依刑事訴訟法第二百九十九條第一項前段，刑法第五十六條、第三百二
十條第一項，罰金罰鍰提高標準條例第一項前段，判決如主文。
中      華      民      國      九十一      年      三      月    七    日
                                          法  官    羅森德
右正本證明與原本無異。
如不服本判決應於收受本判決後送達後十日內向本院提出上訴書狀，其未敘述上訴理
由者，並得於提起上訴後十日內向本院補提理由書狀（均須按他造當事人之人數附繕
本 ）「切勿逕送上級法院」
                                          書記官   劉音利
中      華      民      國      九十一      年      三      月    七    日
中華民國刑法第五十六條
 (連續犯)
連續數行為而犯同一之罪名者，以一罪論。但得加重其刑至二分之一。
中華民國刑法第三百二十條
 (普通竊盜罪、竊佔罪)
意圖為自己或第三人不法之所有，而竊取他人之動產者，為竊盜罪，處五
年以下有期徒刑、拘役或五百元以下罰金。
意圖為自己或第三人不法之利益，而竊佔他人之不動產者，依前項之規定
處斷。
前二項之未遂犯罰之。
